【裁判字號】    97,訴,262
【裁判日期】    970310
【裁判案由】    毒品危害防制條例
【裁判全文】
臺灣基隆地方法院刑事判決               97年度訴字第262號
公  訴  人  臺灣基隆地方法院檢察署檢察官
被      告  乙○○
上列被告因毒品危害防制條例案件，經檢察官提起公訴（97年度
毒偵字第178號），因被告於準備程序中為有罪之陳述，經本院
合議庭裁定由受命法官獨任行準備程序，本院判決如下：
    主  文
乙○○施用第一級毒品，累犯，處有期徒刑玖月。
    事實及理由
一、本件犯罪事實、證據及應適用之法條，除下列應予補充或更
    正外，其餘均引用起訴書之記載（如附件）：(1)犯罪事實欄
    一倒數第5行「96年12月11日晚上9時50分許為警採尿時間回
    溯24小時內某時許，在不詳處所，以不詳方式」等字，應予
    更正為「96年12月10日晚上11點，在台北縣瑞芳鎮佛堂巷68
    號住處，以針筒注射方式」，(2)證據補充「被告於本院中之
    自白」，(3)應適用之法條補充「被告持有第一級毒品以供其
    施用，其持有之低度行為應為其施用之高度行為所吸收，不
    另論罪」。
二、爰審酌被告違反本罪係基於「病患性」行為，而對他人甚少
    損害，然被告前曾因施用毒品，經送觀察、勒戒及判決執行
    ，素行非佳，經警查獲後仍未戒絕毒癮及被告犯罪之動機、
    目的、犯罪之手段、品行、智識程度、犯罪後之態度等一切
    情狀，判處主文所示之刑。
三、據上論斷，應依刑事訴訟法第273條之1第1項、第299條第1
    項前段、第310條之2、第454條，毒品危害防制條例第10條
    第1項、第23條第2項，刑法第11條前段、第47條第1項，判
    決如主文。
本案經檢察官甲○○到庭執行職務。
中    華    民    國    97    年    3    月    10     日
                  刑事第三庭法    官  鄭培麗
以上正本證明與原本無異。
對於本件判決如有不服，應於收受送達後10日內，向本院提出上
訴書狀，上訴於臺灣高等法院，並按他造當事人之人數附具繕本
。
中    華    民    國    97    年    3     月    13    日
                            書 記 官  王佩珠
附件：
臺灣基隆地方法院檢察署檢察官起訴書
                                     97年度毒偵字第178號
    被      告  乙○○  男  45歲（民國○○年○○月○日生）
                        住臺北縣瑞芳鎮○○○○路13巷27號
                        身分證統一編號：Ｚ000000000號
上列被告因違反毒品危害防制條例案件，業經偵查終結，認為應
提起公訴，茲將犯罪事實及證據並所犯法條分敘如下：
        犯罪事實
一、乙○○前因施用第二級毒品案件，經觀察、勒戒後，認無繼
    續施用毒品之傾向，於民國94年8月9日釋放出所，並由本署
    檢察官於94年8月4日，以94年度毒偵字第1903號為不起訴處
    分確定。又因施用第一級毒品案件，由本署檢察官提起公訴
    ，經臺灣基隆地方法院於95年4月24日，以95年訴字第207
    號判處有期徒刑7月確定，甫於96年4月9日縮刑期滿執行完
    畢。復因施用第一級毒品海洛因案件，由本署檢察官提起公
    訴，經臺灣基隆地方法院於96年12月31日，以96年度訴字第
    1051號判決，各判處有期徒刑8月、8月，合併定應執行有期
    徒刑1年（尚未確定）。詎其仍不知悔改，於前開觀察、勒
    戒釋放後5年內，又基於施用第一級毒品海洛因之犯意，於
    96年12月11日晚上9時50分許為警採尿時間回溯24小時內某
    時許，在不詳處所，以不詳方式，非法施用第一級毒品海洛
    因1次。嗣於同日晚上9時30分許，因另案為警持本署拘票在
    其臺北縣瑞芳鎮○○○○路13巷27號住處拘提到案，經其同
    意為警採集其尿液送驗，結果呈嗎啡陽性反應，始悉上情。
二、案經基隆市警察局第三分局報告偵辦。
        證據並所犯法條
一、證據清單及待證事實：
┌──┬────────┬──────────────┐
│編號│證據清單        │待證事實                    │
├──┼────────┼──────────────┤
│一  │被告乙○○於警詢│被告否認有施用毒品之行為。  │
│    │及偵查中之供述。│                            │
├──┼────────┼──────────────┤
│二  │基隆市警察局第三│被告於96年12月11日晚上9時50 │
│    │分局偵辦毒品案件│分許經警採集其尿液送驗，結果│
│    │尿液檢體對照表、│呈嗎啡陽性反應，證明被告於前│
│    │臺灣尖端先進生技│揭採尿時間回溯前24小時內之某│
│    │醫藥股份有限公司│時許，確有施用第一級毒品海洛│
│    │96年12月19日濫用│因之事實。                  │
│    │藥物檢驗報告書各│                            │
│    │1紙。           │                            │
├──┼────────┼──────────────┤
│三  │最高法院96年度第│本件被告施用第一毒品海洛因之│
│    │九次刑事庭會議紀│行為與本署96年度毒偵字第2816│
│    │錄。            │、2896號起訴書被告施用第一毒│
│    │                │品海洛因之行為，不符接續犯、│
│    │                │集合犯要件，應予一罪一罰。  │
├──┼────────┼──────────────┤
│四  │本署94年度毒偵字│被告有如事實欄所載之施用毒品│
│    │第1903號不起訴處│紀錄。                      │
│    │分書、95年度毒偵│                            │
│    │字第299號、96年 │                            │
│    │度毒偵字第2816、│                            │
│    │2896號起訴書、臺│                            │
│    │灣基隆地方法院95│                            │
│    │年度訴字第207號 │                            │
│    │、96年度訴字第10│                            │
│    │51號刑事判決、本│                            │
│    │署刑案資料查註紀│                            │
│    │錄表、全國施用毒│                            │
│    │品案件紀錄表、法│                            │
│    │務部全國檢察官線│                            │
│    │上查詢刑案人犯在│                            │
│    │監所最新資料報號│                            │
│    │表各1份。       │                            │
└──┴────────┴──────────────┘
二、核被告所為，係違反毒品危害防制條例第10條第1項之施用
    第一級毒品罪嫌。被告有如事實欄所載之科刑紀錄，有本署
    刑案資料查註紀錄表1份附卷可參，其於受有期徒刑之執行
    完畢後，5年內故意再犯本件有期徒刑以上之罪，為累犯，
    請依刑法第47條第1項之規定，加重其刑。
三、依刑事訴訟法第251條第1項之規定提起公訴。
    此致
臺灣基隆地方法院
中    華    民    國    97    年    1     月    30    日
                              檢 察 官  丙 ○ ○
本件正本證明與原本無異
中    華    民    國    97    年    2     月    1     日
                              書 記 官  王 建 龍
附錄所犯法條：
毒品危害防制條例第10條第1項
    施用第一級毒品者，處 6 月以上 5 年以下有期徒刑。


司法院資訊處製作；財團法人民間司法改革基金會備份。
